# 请教版主：新金融工具准测会计处理

提问人：Cavatina 时间：2019-12-11 08:05:14
公司有两类可供出售金融资产： 1 、公允价值不能可靠计量，按照成本法核算，不确认其他综合收益。本期 2019 年 6 月 30 日，转为交易性金融资产核算，报表项目为其他非流动金融资产，年末会影响公允价值变动吗？
2 、公允价值可以可靠计量，按照公允价值计量。公司在 2019 年 6 月 30日，先转为交易性金融资产，其他综合收益转为公允价值变动损益， 2019年 6 月 30 日又将交易性金融资产转为长期股权投资（能够施加重大影响）账面上的公允价值变动损益是否需要转入本年的投资收益？期末在确认投资收益时确认整年的投资收益还是 6 个月的？

回答人：chenyiwei
1 、如果确实满足新 CAS 22 第四十四条规定的 “用以确定公允价值的近期信息不足，或者公允价值的可能估计金额分布范围很广，而成本代表了该范围内对公允价值的最佳估计” 的 “有限情形”，则无公允价值变动的损益或其他综合收益影响。
2 、转为联营企业，视同处置，但准则未要求将此前累积的公允价值变动损益也转入投资收益。期末权益法下的投资收益仅确认在被投资公司 7 ～ 12月的净利润和其他综合收益中的相应份额。